臺灣桃園地方法院民事裁定　　　　　　100年度家聲字第757號
聲　請　人　趙明義
相　對　人　張　斌
上列當事人間請求認可大陸地區裁判事件，本院裁定如下：
    主  文
大陸地區湖北省襄陽市樊城區人民法院（2011）樊牛民初字第82
號民事判決（中華民國100 年10月28日確定）應予認可。
聲請程序費用新台幣壹仟元由相對人負擔。
    理  由
一、按「在大陸地區作成之民事確定裁判、民事仲裁判斷，不違
    背臺灣地區公共秩序或善良風俗者，得聲請法院裁定認可（
    第一項）。」、「前二項規定，以在台灣地區作成之民事確
    定裁判、民事仲裁判斷，得聲請大陸地區法院裁定認可或為
    執行名義者，始適用之（第三項）。」，我國臺灣地區與大
    陸地區人民關係條例第74條第1 項、第3 項定有明文。
二、本件聲請意旨略以：兩造原為夫妻，於民國90年（西元2001
    年）12月31日結婚，嗣於民國100 年7 月28日經大陸地區湖
    北省襄陽市樊城區人民法院（2011）樊牛民初字第82號民事
    判決離婚確定（中華民國100 年10月28日確定）。為此，聲
    請本院裁定認可該民事確定判決等語，並提出該判決書、生
    效證明（按即確定證明書）、公證書、委託書以及經財團法
    人海峽交流基金會認證之各該公證書等為證。
三、按中華人民共和國最高人民法院於西元1998年（即民國87年
    ）01月15日通過公布，自87年05月26日起施行之法釋字第（
    1998）11號「最高人民法院關於人民法院認可台灣地區有關
    法院民事判決的規定」之司法解釋，其中第2 條規定：「台
    灣地區有關法院的民事判決，當事人的住所地、經常居住地
    或者被執行財產所在地在其他省、自治區、直轄巿的，當事
    人可以根據本規定向人民法院申請認可」，有我國台灣高等
    法院民國87年07月28日（87）院仁文速字第10023 號函暨檢
    附中華人民共和國最高人民法院法釋字第（1998）11號「最
    高人民法院關於人民法院認可台灣地區有關法院民事判決的
    規定」之司法解釋可憑，是以在我國作成之民事確定判決，
    因前開規定施行得以聲請中華人民共和國人民法院之認可，
    故中華人民共和國人民法院作成之民事確定裁判、民事仲裁
    判斷，亦得聲請我法院裁定認可。
四、經查，聲請人之主張，有其提出之上揭書件附卷可證，核該
    大陸地區湖北省襄陽市樊城區人民法院（2011）樊牛民初字
    第82號所為之確定民事判決係略以：兩造於90年12月31日登
    記結婚，婚後初期感情尚佳，並共育有一女趙翊柔，惟因雙
    方之性格、愛好之差異以及沒有穩定之生活環境，夫妻感情
    已發生裂痕，且於民國96年起兩造開始分居，迄今已逾二年
    未曾再共同生活，導致夫妻感情破裂，而判准原告（按即相
    對人張斌）與被告（按即聲請人趙明義）離婚在案，核與我
    國民法第1052條第2 項所定「有前項以外之重大事由，難以
    維持婚姻者，夫妻之一方得請求離婚」之精神相符，亦不違
    背我國公共秩序或善良風俗，依首揭規定，自應准予認可。
五、依非訟事件法第21條第2 項、民事訴訟法第95條、第78條，
    裁定如主文。
中    華    民    國   100    年    12    月    15    日
                        家事法庭法  官  鄭新後
以上正本證明與原本無異。
如對本裁定抗告，須於裁定送達後10日內向本院提出抗告狀。
中    華    民    國   100    年    12    月    15    日
                                書記官  許家齡